【裁判字號】    97,審訴,1547
【裁判日期】    971212
【裁判案由】    清償借款
【裁判全文】
臺灣臺北地方法院民事判決            97年度審訴字第1547號
原      告  臺灣中小企業銀行股份有限公司
法定代理人  丙○○
訴訟代理人  甲○○
被      告  陳光武即詮記企業社
            乙○○
當事人間請求清償借款事件，經本院於中華民國97年12月5 日言
詞辯論終結，判決如下：
    主      文
被告應連帶給付原告新台幣貳拾肆萬零伍佰壹拾柒元，及自民國
九十七年七月十五日起至清償日止，按年息百分之六點四八計算
之利息，並自民國九十七年八月十六日起至民國九十八年二月十
五日止，按上開利率百分之十，自民國九十八年二月十六日起至
清償日止，按上開利率百分之二十計付違約金。
被告應連帶給付原告新台幣陸拾玖萬零玖佰玖拾陸元，及自民國
九十七年七月三十日起至清償日止，按年息百分之八點五計算之
利息，並自民國九十七年八月三十一日起至民國九十八年二月二
十八日止，依前開利率百分之十，自民國九十八年三月一日起至
清償日止，依前開利率百分之二十計算之違約金。
被告陳光武應給付原告新台幣柒萬玖仟捌佰拾伍元，及其中新
台幣柒萬捌仟陸佰肆拾伍元部分自民國九十七年十月七日起至清
償日止，按年息百分之十九點二四計算之利息，並自民國九十七
年十一月七日起至清償日止，延滯第一個月計收新台幣壹佰元、
延滯第二個月計收新台幣佰元，延滯第三個月以上每月計收新
台幣陸佰元之逾期手續費。
訴訟費用新台幣壹萬零貳佰壹拾元由被告連帶負擔，其餘新台幣
捌佰捌拾捌元由被告陳光武負擔。
    事實及理由
甲、程序方面：
    兩造業於授信約定書第十三條、微型企業創業貸款契約書第
    十七條、信用卡約定條款第二十四條約定合意以本院為第一
    審管轄法院，有微型企業創業貸款契約書、授信約定書、信
    用卡約定條款在卷可稽，故本院自有管轄權，合先敘明。
乙、得心證之理由：
一、原告主張：
  (一)被告陳光武即詮記企業社以被告乙○○為連帶保證人，於民
    國97年2月5日向原告貸款新台幣（下同）300,000元，約定
    借款期間自97年2月5日起至99年2月5日止，利息按原告之基
    準利率加年息2.2%機動利率計算（目前為年息6.48% ），約
    定自撥款日起，依年金法按月攤還本息，若借款部分未按期
    清償，按上開利率計付遲延利息，且其逾期清償在六個月以
    內者，按上開利率10﹪，超過六個月者，超過部分按上開利
    率20﹪計付違約金。詎被告自97年7月15日起即未依約繳款
    ，尚有本金240,517元及利息、違約金未清償，依授信約定
    書第十五條第一項第一款約定，債務視為全部到期，被告即
    喪失期限利益。
  (二)被告陳光武前曾以被告乙○○為連帶保證人，於94年11月向
    原告申請微型企業創業貸款1,000,000元，借款期間自94年
    11月30日至100年11月30日止，按年息3﹪固定利率計息，若
    未按期清償，則被告同意原告得取消優惠利率，改依原貸款
    利率年息3﹪加計郵政儲金一年期定期儲蓄存款機動利率再
    加計年息3%計息（目前為年息8.5%），被告應自貸放後12
    個月內按月繳付利息，自95年12月30日起，則按月平均攤還
    本息，共分60期，若未按期清償，其逾期清償在六個月以內
    者，按上開利率10﹪，超過六個月者，超過部分按上開利率
    20﹪計付違約金。詎被告自97年7月30日起即未依約繳款，
    依授信約定書第十五條第一項第一款約定，債務視為全部到
    期，被告即喪失期限利益，計尚有本金690,996元及利息、
    違約金未清償。
  (三)又被告陳光武前於93年12月間向原告申請國際信用卡，領用
    卡號0000-0000-0000-0000之信用卡使用，額度為100,000
    元，並免收年費，依信用卡約定條款第十四條、第十五條約
    定，被告記帳消費應於當期繳款截止日前向原告清償，又原
    告信用卡循環信用差別利率級數分為五級，被告陳光武適用
    之加碼利率為第五級，即按原告基準利率加15﹪計算後為年
    息19.24﹪，逾期除依上開循環信用利率計息外，另其延滯
    一個月計收100元、二個月計收300元、第三個月以上者則按
    月計收600元之逾期手續費即違約金。詎被告陳光武有信用
    卡約定條款第二十一條第二項、第二十二條所訂債務視為到
    期之情形而喪失期限利益，故尚欠自97年10月7日起累計簽
    帳消費款78,645元，另自97年10月7日起按年息19.24﹪計收
    之利息，並再加計逾期手續費（即違約金）。
  (四)上述債務屢向被告催討，均置之不理，為此爰依消費借貸及
    連帶保證契約、信用卡消費款契約之法律關係，起訴請求被
    告連帶返還借款本息及違約金、被告陳光武返還信用卡消費
    款債務等語。並聲明：如主文所示。
二、被告則抗辯：被告陳光武無法馬上還款，被告乙○○表示希
    望能夠與原告談和解等語。並聲明：原告之訴駁回駁回。
三、兩造不爭執之事實：
    本件原告主張如前一所述之事實，已據其提出微型企業創業
    貸款契約書、借據、授信約定書、信用卡申請書、信用卡約
    定條款、放款利率歷史資料表、查詢單、基準利率歷史資料
    表為證。被告對上開事實並不爭執（見本院97年12月5日言
    詞辯論筆錄），自堪信原告主張為真實。至於被告雖希冀能
    與原告和解，但為原告所不同意，所辯自無足採。
四、從而，原告依消費借貸及連帶保證契約請求被告連帶給付借
    款如主文第一項及第二項、依信用卡消費款契約請求被告陳
    光武返還信用卡消費款債務如主文第三項所示，為有理由，
    應予准許。
五、本件為判決之基礎已臻明確，兩造其餘之陳述及所提其他證
    據，經本院斟酌後，認為均於判決之結果無影響，亦與本案
    之爭點無涉，自無庸逐一論述，併此敘明。
六、訴訟費用之負擔：本件第一審裁判費為11,098元，其中92﹪
    由被告連帶負擔，其餘8﹪由被告陳光武負擔，爰確定如主
    文第四項所載。
丙、結論：原告之訴為有理由，並依民事訴訟法第七十八條，判
    決如主文。
中    華    民    國    97    年    12    月    12    日
                  民事第六庭  法  官  賴錦華
以上正本係照原本作成。
如對本判決上訴，須於判決送達後二十日之不變期間內，向本院
提出上訴狀。
中    華    民    國    97    年    12    月    12    日
                              書記官  張馨文


司法院資訊處製作；財團法人民間司法改革基金會備份。
